臺灣高雄地方法院刑事判決           100年度審易字第1174號
公  訴  人  臺灣高雄地方法院檢察署檢察官
被      告  徐志強
上列被告因竊盜案件，經檢察官提起公訴（100 年度偵字第8133
號），被告就被訴事實為有罪之陳述，本院依簡式審判程序審理
，判決如下：
    主  文
徐志強犯竊盜罪，累犯，處有期徒刑捌月。扣案之機車鑰匙壹支
沒收。
    事  實  及  理  由
一、本件犯罪事實及證據，除犯罪事實「見陳鳳美所使用之車號
    YX-6512 號自小貨車1 輛停在該處」更正、補充為「見陳鳳
    美所使用之車號YX-6513 號自小貨車1 輛（價值約新臺幣5
    萬元）停在該處」；證據部分補充「被告徐志強於本院審理
    中之自白」、「查獲現場及扣案物照片共8 張」外，餘均引
    用檢察官起訴書之記載（如附件）。
二、核被告所為，係犯刑法第320 條第1 項之普通竊盜罪。被告
    有如起訴書所載犯罪科刑及執行紀錄，此有臺灣高等法院被
    告前案紀錄表1 份在卷可稽，其前受徒刑之執行完畢後，5
    年以內故意再犯本件有期徒刑以上之罪，為累犯，應依刑法
    第47條第1 項規定，加重其刑。審酌被告已有多次竊盜前科
    ，仍不知悔改警惕，不思以己力賺取所需，率爾竊取他人財
    物，侵害他人之財產權，所為實屬不該，惟念其犯後坦承犯
    行，態度尚可，且所竊之車輛業據告訴人領回，有具領人陳
    鳳美之贓物認領保管單1 紙附卷可參，犯罪所生損害已有減
    輕，並斟酌其犯罪動機、目的、手段及檢察官建議量處有期
    徒刑8 月等一切情狀，量處如主文所示之刑。扣案之機車鑰
    匙1 支，係被告所有，供本件竊盜犯罪所用之物，此據被告
    供述在卷，爰依刑法第38條第1 項第2 款規定，宣告沒收之
    。
據上論斷，應依刑事訴訟法第273 之1 第1 項、第299 條第1 項
前段、第310 條之2 、第454 條第2 項，刑法第320 條第1 項、
第47條第1 項、第38條第1 項第2 款，刑法施行法第1 條之1 ，
判決如主文。
本案經檢察官余彬誠到庭執行職務。
中    華    民    國    100    年    8     月    5    日
                  刑事第十庭    法  官  顏銀秋
以上正本證明與原本無異。
如不服本判決應於收受送達後10日內向本院提出上訴書狀，並應
敘述具體理由；如未敘述上訴理由者，應於上訴期間屆滿後20日
內向本院補提理由書（均須按他造當事人之人數附繕本）「切勿
逕送上級法院」。
中    華    民    國   100    年    8     月    5     日
                                書記官  林豐富
附錄論罪科刑法條
刑法第320條第1項（竊盜罪）
意圖為自己或第三人不法之所有，而竊取他人之動產者，為竊盜
，處5年以下有期徒刑、拘役或5百元以下罰金。
附件：100年度偵字第8133號起訴書
臺灣高雄地方法院檢察署檢察官起訴書
                                     100年度偵字第8133號
    被      告  徐志強  男  36歲（民國○○年○○月○○日生）
                        住高雄市○○區○○街259號2樓之1
                        國民身分證統一編號：Ｚ000000000號
上列被告因竊盜案件，已經偵查終結，認應該提起公訴，茲將犯
罪事實及證據並所犯法條分敘如下：
        犯罪事實
一、徐志強前因竊盜、違背安全駕駛等案件，經臺灣高雄地方法
    院分別判處有期徒刑8月、4月、8月、3月、6月及3月確定，
    分別應執行有期徒刑1年7月、10月，經接續執行後，於民國
    99年1月26日假釋出監付保護管束，於99年3月2日保護管束
    期滿未經撤銷假釋而執行完畢。詎其仍不知悔改，意圖為自
    己不法之所有，於100年3月1日凌晨1時許，在高雄市○○區
    ○○路64巷58弄1-4號陳鳳美住處前，見陳鳳美所使用之車
    號YX-6512號自小貨車1輛停在該處，趁無人看管之際，以自
    備之機車鑰匙1支啟動車輛電門竊取之，得手後，供己代步
    之用。嗣於100年3月2日15時45分許，駕駛上開所竊得之自
    小貨車行經高雄市○○區○○路37巷口，為警當場查獲，並
    扣得上開自小貨車（已發還）、機車鑰匙1支。
二、案經陳鳳美訴由高雄市政府警察局小港分局報請偵辦。
        證據並所犯法條
一、證據清單及待證事實
    ┌──┬─────────┬─────────────┐
    │編號│證據              │待證事實                  │
    ├──┼─────────┼─────────────┤
    │１  │被告徐志強於警詢及│被告坦承於上揭時、地竊取告│
    │    │本署偵查中之自白  │訴人陳鳳美所使用之車號    │
    │    │                  │YX-6513號自小貨車之事實。 │
    ├──┼─────────┼─────────────┤
    │２  │告訴人陳鳳美於警詢│證明其所使用之車號YX-6513 │
    │    │中之指訴          │號自小貨車遭竊之事實。    │
    ├──┼─────────┼─────────────┤
    │３  │高雄市政府警察局小│證明上開犯罪事實。        │
    │    │港分局搜索扣押筆錄│                          │
    │    │1份、扣押物品目錄 │                          │
    │    │表1紙及贓物認領保 │                          │
    │    │管單1紙           │                          │
    └──┴─────────┴─────────────┘
二、核被告徐志強所為，係犯刑法第320條第1項之普通竊盜罪嫌
    。又被告前曾犯如事實欄所載之罪，有本署刑案資料查註紀
    錄表在卷可稽，於刑執行完畢後5年內故意再犯本件有期徒
    刑以上之罪，為累犯，請依刑法第47條第1項之規定加重其
    刑。至扣案之機車鑰匙1支，為被告所有且供犯罪所用，業
    據被告自承在卷，併請依法宣告沒收。
三、依刑事訴訟法第251條第1項提起公訴。
    此  致
臺灣高雄地方法院
中    華    民    國    100    年    3    月    10   日
                               檢  察  官  黃俊嘉
上正本證明與原本無異
中    華    民    國    100    年    3     月    25    日
                               書  記  官  邱惠美
所犯法條
刑法第320條第1項
中華民國刑法第320條
（普通竊盜罪、竊佔罪）
意圖為自己或第三人不法之所有，而竊取他人之動產者，為竊盜
罪，處5  年以下有期徒刑、拘役或 5 百元以下罰金。
意圖為自己或第三人不法之利益，而竊佔他人之不動產者，依前
項之規定處斷。
前二項之未遂犯罰之。